臺灣高等法院刑事判決　　　　　　　 100年度上訴字第2646號
上　訴　人
即　被　告　林雲程
上列上訴人因毒品危害防制條例案件，不服臺灣宜蘭地方法院
100年度訴字第189號，中華民國100年7月20日第一審判決（起訴
案號：台灣宜蘭地方法院檢察署100年度毒偵字第248號），提起
上訴，本院判決如下：
    主  文
上訴駁回。
    事  實
一、林雲程於民國83年間，因違反肅清煙毒條例、麻醉藥品管理
    條例案件，經臺灣臺北地方法院判處有期徒刑3年2月、5月
    ，應執行刑有期徒刑3年4月，於84年12月4日假釋出監，嗣
    經撤銷假釋，執行殘刑1年11月6日。又於85年間因違反肅清
    煙毒條例案件，經本院判處有期徒刑3年6月；又於86年間因
    違反肅清煙毒條例、麻醉藥品管理條例案件，經本院判處有
    期徒刑3年8月、6月，應執行刑有期徒刑4年；各案接續執行
    及執行前開殘刑，於91年4月4日假釋出監，嗣經撤銷假釋，
    執行殘刑4年5月13日。又於民國92年間因施用毒品案件，經
    台灣宜蘭地方院以裁定送觀察、勒戒，於92年5月16日執行
    完畢後，認無繼續施用毒品傾向，由臺灣宜蘭地方法院檢察
    署檢察官為不起訴處分。又於92年間因偽造文書案件，經臺
    灣臺北地方法院判處有期徒刑4月；又於93年間因施用毒品
    案件，經臺灣臺南地方法院判處有期徒刑1年；各案與前開
    殘刑接續執行，於中華民國九十六年罪犯減刑條例實施，經
    減刑後，於97年3月8日執行完畢。
二、林雲程猶不知悔改，復於100年1月20日前2日，在宜蘭縣礁
    溪鄉○○○路181巷1號住處內，以針筒注射之方式，施用第
    一級毒品海洛因。於100年1月20日下午3時45分許，經警持
    宜蘭地方法院法官核發之搜索票，於上揭地點執行搜索，林
    雲程當場對執行公務之員警施以強暴及辱罵，經依現行犯逮
    捕，又因查獲林雲程時，其在場之友人林世軍持有海洛因3
    包、注射針筒2支，經林雲程同意採尿，送鑑定呈嗎啡陽性
    反應。
三、案經宜蘭縣政府警察局礁溪分局報請臺灣宜蘭地方法院檢察
    署檢察官偵查起訴。
    理  由
一、證據能力部分：
    被告林雲程認其遭受強制採尿，則非法採尿之檢驗之結果慈
    濟大學濫用藥物檢驗中心之檢驗總表，不能作為證據。惟查
    ：被告係警持法院所發搜索票至被告處搜索，在當場與被告
    一起之友人處查獲有海洛因及注射針筒，經被告同意採尿，
    詳如下列所述，該採尿並無不法，其檢驗結果，自得作為證
    據。至本件其餘所採之證據，被告並不爭執證據能力，復查
    無違法取證或證明力顯然過低之情形，依各該作成證據之狀
    況，並無不適當之情形，自均得為證據。
二、實體認定部分：
(一)訊據上訴人即被告林雲程，對其於前開時、地確有施用海洛
    因犯行坦承不諱，惟辯稱：警察持搜索票搜索，並非拘票，
    不得對其逮捕，且其不願意驗尿，是警察強制採尿程序違法
    ，採尿驗尿結果不得作為證據，則惟一自白不得論罪云云。
(二)經查：
  1.本件係宜蘭縣政府警察局員警接獲線報被告涉有持有、施用
    毒品之犯嫌，報請檢察官向台灣宜蘭地方法院聲請搜索票，
    而於100年1月20日下午3時45分許，持台灣宜蘭地方法院核
    發之100年度聲搜字第26號搜索票，至被告宜蘭縣礁溪鄉○
    ○○路181巷1號住處搜索，當場查獲有被告及其友人林世軍
    持有注射針筒2支及海洛因3包。被告於警察依法執行搜索公
    務時辱罵髒話及與員警發生肢體衝突，涉有妨害公務罪嫌，
    為員警依現行犯逮捕，有員警職務報告書、台灣宜蘭地方法
    院100年度聲搜字第26號搜索票、宜蘭縣政府警察局礁溪分
    局搜索扣押筆錄、逮捕通知書等在卷可查（見原審法院100
    年警聲搜字第26號卷第23頁至第31頁、宜蘭縣政府警察局礁
    溪分局警礁偵字第1004100306號警卷第24頁至第27頁）。並
    為搜索之員警林世光、曾大衛在該案中於偵查中具結證述在
    卷（見宜蘭地方法院檢察署100年偵字第454號卷第26頁、第
    27頁）。而檢察官於當日晚間10時10分許於妨礙公務案件偵
    訊過程中，詢問被告是否同意由警方帶回警察局採尿，經被
    告表示同意，並於筆錄中就其回答同意之記載處簽名等情，
    有該偵訊筆錄在卷可參（見同上偵查卷第28頁）。宜蘭縣政
    府警察局礁溪分局採尿時，再詢問確認被告表明願意接受採
    尿送驗，有警詢筆錄在卷可證（見宜蘭縣政府警察局礁溪分
    局警礁偵字第1004100757號警卷第2頁）。復經本院勘驗該
    警詢筆錄之錄影光碟，警察詢問時，有告知被告刑事訴訟法
    第95條之權利，被告同意夜間接受詢問，且確有同意採尿，
    並無強制採尿之情形，有本院審判時勘驗筆錄在卷可按（見
    本院卷第36頁）。本件係被告同意之情形下，接受尿液採集
    送驗。被告指採尿過程違法，驗尿結果不得作為證據云云，
    要屬無據。
  2.被告採集尿液送鑑定之結果，呈嗎啡陽性反應，有宜蘭縣政
    府警察局礁溪分局毒品犯罪嫌疑人尿液採驗作業管制紀錄，
    及慈濟大學濫用藥物檢驗中心出具之檢驗總表在卷可證（見
    宜蘭縣政府警察局礁溪分局警礁偵字第1004100757號警卷第
    4頁、第5頁）。足證被告之自白與事實相符。
(三)被告於92年間因施用毒品案件，經台灣宜蘭地方法院以92年
    度毒聲字第166號裁定送觀察、勒戒，於92年5月16日執行完
    畢後，認無繼續施用毒品傾向，由臺灣宜蘭地方法院檢察署
    檢察官以92年度毒偵字第118號、第334號為不起訴處分。又
    於93年間因施用毒品案件，經臺灣臺南地方法院以93年度訴
    字第805號判決判處有期徒刑1年，有本院被告前案紀錄表可
    參。被告於觀察、勒戒執行完畢後，已於五年內再犯施用毒
    品罪，應逕行受刑事案件處罰。
(四)被告於原審聲請傳喚搜索時在場證人沈雪子、吳明輝、林世
    軍，惟與被告施用毒品犯行無關。且本件事證已明，無傳喚
    之必要，附此說明。
三、綜上所述，被告所辯，為卸責之詞，不足採信，其事證明確
    ，犯行堪以認定，應予依法論科。
四、查海洛因為毒品危害防制條例第2條第2項第1款所管制之第
    一級毒品，不得非法施用。核被告所為，係犯毒品危害防制
    條例第10條第1項施用第一級毒品罪。被告施用行為前持有
    海洛因之低度行為，為其施用之高度行為所吸收，不另論罪
    。查被告有事實欄所載之犯罪科刑及執行紀錄，有本院被告
    前案紀錄表可按，其受有期徒刑之執行完畢，五年內再犯本
    件有期徒刑以上之本罪，應論以累犯，依法加重其刑。
五、原審基此認定，援引毒品危害防制條例第10條第1項，刑法
    第11條前段、第47條第1項等規定，審酌被告前因施用毒品
    ，經觀察、勒戒程序，復多次施用毒品判處有期徒刑執行完
    畢後，再犯本件施用毒品犯行，依其施用情形與犯罪後之態
    度等一切情狀，量處有期徒刑1年2月，經核其認事用法均無
    不合。被告上訴意旨，仍執前詞，認採證違法，不得判其罪
    刑，核無理由，應予駁回。
據上論斷，應依刑事訴訟法第368條，判決如主文。
本案經檢察官曾忠己到庭執行職務。
中    華    民    國    100     年    10    月    5    日
                  刑事第十一庭  審判長法  官  許宗和
                                      法  官  沈君玲
                                      法  官  趙功恆
以上正本證明與原本無異。
如不服本判決，應於收受送達後10日內向本院提出上訴書狀，其
未敘述上訴之理由者並得於提起上訴後10日內向本院補提理由書
（均須按他造當事人之人數附繕本）「切勿逕送上級法院」。
                                      書記官  陳佳伶
中    華    民    國    100     年    10    月    5     日
附錄本案論罪科刑法條全文：
毒品危害防制條例第10條第1項
施用第一級毒品者，處 6 月以上 5 年以下有期徒刑。